【裁判字號】    90,上訴,1299
【裁判日期】    900816
【裁判案由】    毒品危害防制條例
【裁判全文】
臺灣高等法院臺中分院刑事判決                    九十年度上訴字第一二九九號
    上  訴  人  臺灣臺中地方法院檢察署檢察官
    被      告  甲○○
右上訴人因被告毒品危害防制條例案件，不服臺灣臺中地方法院九十年度訴字第九三
三號，中華民國九十年五月三十日第一審判決（起訴案號：臺灣臺中地方法院檢察署
九十年度毒偵字第一二七五號），提起上訴，及移送併案審理（九十年度毒偵字第三
四一七號），本院判決如左：
      主  文
原判決關於施用第一級毒品部分撤銷。
甲○○連續施用第一級毒品，處有期徒刑壹年月。
      事  實
一、甲○○曾於民國（下同）八十八年間因施用毒品案件，經臺灣臺中地方法院以八
    十八年度毒聲字第四八八七號裁定送觀察勒戒後，認無繼續施用毒品之傾向，由
    臺灣臺中地方法院檢察署檢察官於八十八年八月二十七日以八十八年度偵字第一
    七四五九號為不起訴處分確定。又於八十九年一月間，因施用第一級毒品及第二
    級毒品案件，再經同院以八十八年度毒聲字第七五一五號裁定送觀察勒戒後，認
    有繼續施用毒品之傾向，由同院以八十九年度毒聲字第一三九二號裁定送強制戒
    治一年，而其施用第一級及第二級毒品案件，則同時經該院於八十九年五月一日
    以八十九年度訴字第六七六號，分別判處有期徒刑一年及有期徒刑七月，並定應
    執行刑為有期徒刑一年五月，同年六月二十八日確定。嗣因甲○○之戒治成效經
    評定合格，由同院以八十九年度毒聲字第四四０七號裁定停止戒治並付保護管束
    ，而於八十九年八月二十九日釋放出戒治所，其保護管束期間至九十年二月十一
    日止。詎甲○○於保護管束期間，仍不知悔改，猶基於概括犯意，自九十年二月
    八日起，至同年四月二十七日止，連續多次或在東海大學（臺中縣轄區○○○○
    路邊，或在其父親之車上等處所，以將海洛因摻在香菸內點燃吸用其煙，或將海
    洛因摻水以注射針筒注射手臂血管之方式，施用第一級毒品海洛因多次。嗣先於
    九十年二月九日，赴臺灣臺中地方法院檢察署觀護人室報到時，經採尿送驗而查
    獲上情；再於同年四月二十七日十七時五十分許，經警於臺中縣大甲鎮○○里○
    ○路二號住處查獲。
二、案經臺灣臺中地方法院檢察署檢察官自動檢舉偵查起訴，及內政部警政署臺中港
    務警察所移送同署檢察官偵查移送併案審理。
      理  由
一、右揭犯罪事實，業據上訴人即被告甲○○於警訊、偵查、原審及本院審理中迭次
    坦承不諱，且被告於九十年二月九日赴臺灣臺中地方法院檢察署觀護人室報到時
    ，及同年四月二十七日為警查獲時所採取之尿液經送檢驗結果，確均呈嗎啡陽性
    反應，又有私立中山醫學院附設孫中山先生紀念醫院藥物濫用檢測中心九十年二
    月十六日檢驗報告一紙，及臺中縣衛生局檢驗尿水報告書一紙附卷可稽，足證被
    告前揭自白，與事實相符。而被告前因施用毒品案件，經臺灣臺中地方法院以八
    十八年度毒聲字第四八八七號裁定送觀察勒戒後，認無繼續施用毒品之傾向，由
    臺灣臺中地方法院檢察署檢察官於八十八年八月二十七日以八十八年度偵字第一
    七四五九號為不起訴處分確定；又於八十九年一月間，因施用第一級毒品及第二
    級毒品案件，經同院以八十八年度毒聲字第七五一五號裁定送觀察勒戒後，認有
    繼續施用毒品之傾向，再由同院以八十九年度毒聲字第一三九二號裁定送強制戒
    治一年，而其施用第一級及第二級毒品案件，另經同院於八十九年五月一日以八
    十九年度訴字第六七六號，判刑並定應執行刑為有期徒刑一年五月，於同年六月
    二十八日確定，嗣因被告之戒治成效經評定合格，由同院以八十九年度毒聲字第
    四四０七號裁定停止戒治並付保護管束，並於八十九年八月二十九日釋放出戒治
    所，其保護管束期間至九十年二月十一日止等情，有上開各案號之裁定書、不起
    訴處分書、判決書及臺灣臺中地方法院檢察署保護管束指揮書附卷可稽。又被告
    二犯施用毒品之行為，既經強制戒治評定成效合格而停止戒治，且經判處罪刑確
    定，則其於前案最後事實審宣示判決後，再行施用海洛因之行為，顯屬另行起意
    之另一犯罪行為，且非該確定判決之效力所及，是被告三犯施用第一級毒品之罪
    證明確，犯行堪予認定。
二、核被告所為，係犯毒品危害防制條例第十條第一項之施用第一級毒品罪。被告為
    施用海洛因而為持有之低度行為，已為其施用之高度行為所吸收，故不另論罪。
    被告先後多次施用第一級毒品犯行，時間緊接，觸犯同一罪名，顯係基於概括犯
    意為之，應依連續犯規定論以一罪，並加重其刑。被告自九十年二月九日報到採
    尿後至同年四月二十七日間之施用第一級毒品犯行，雖未據起訴，然該部分行為
    與前揭已起訴且經認定有罪之事實間，有連續犯裁判上一罪之關係，為起訴效力
    所及，本院自得併予審究。原審法院因認被告罪證明確，而予論科，固屬有據；
    惟原判決就前開移送併案審理部分之事實，未併予審究，自有未當，臺灣臺中地
    方法院檢察署檢察官上訴意旨執此指摘原判決不當，即有理由，應由本院將原判
    決關於此部分撤銷改判。爰審酌被告甫因施用毒品罪經原審法院判處罪刑確定，
    竟不思改過，再涉本案，而施用毒品並係戕害自身健康之行為，及其施用之次數
    非少，犯罪後坦承犯行等一切情狀，量處如主文第二項所示之刑示懲。
據上論斷，應依刑事訴訟法第三百六十九條第一項前段、第三百六十四條、第二百九
十九條第一項前段，毒品危害防制條例第十條第一項，刑法第十一條前段、第五十六
條，判決如主文。
本案經檢察官乙○○到庭執行職務。
中      華      民      國      九十       年     八      月    十六    日
                                臺灣高等法院臺中分院刑事第六庭
                                      審判長法  官  李  文  雄
                                            法  官  陳  嘉  雄
                                法  官  邱  顯  祥
右正本證明與原本無異。
如不服本判決應於收受送達後十日內向本院提出上訴書狀，其未敘述上訴之理由者並
得於提起上訴後十日內向本院補提理由書（均須按他造當事人之人數附繕本）。
                                            書記官  陳  桂  芬
中      華      民      國      九十       年     八      月    十七    日
                                                                        Ａ


司法院資訊處製作；財團法人民間司法改革基金會備份。
